【裁判字號】    99,抗,144
【裁判日期】    991228
【裁判案由】    選任臨時管理人
【裁判全文】
臺灣臺北地方法院民事裁定               99年度抗字第144號
抗  告  人  郭志成
上列抗告人與相對人財政部臺灣省中區國稅局竹南稽徵所間選任
臨時管理人事件，對於中華民國99年6月30日本院99年度司字第1
5號裁定提起抗告，本院裁定如下：
    主  文
抗告駁回。
抗告程序費用新臺幣壹仟元由抗告人負擔。
    理  由
一、按股份有限公司董事會不為或不能行使職權，致公司有受損
    害之虞時，法院因利害關係人或檢察官之聲請，得選任一人
    以上之臨時管理人，代行董事長及董事會之職權，但不得為
    不利於公司之行為，公司法第208條之1第1 項定有明文。上
    開規定於有限公司之董事準用之，同法第108條第4項規定甚
    明。是公司臨時管理人之選任，係以保障公司不因董事會不
    為或不能行使職權，抑或全部董事均無法行使職權而有遭受
    損害之虞而設，其選任自應以公司之最佳利益為考量。
二、本件抗告意旨略以：抗告人雖曾為日盈機械工業有限公司（
    下稱日盈公司）之股東，然並未擔任日盈公司任何職務，且
    亦未參與公司之經營。再者，抗告人早於民國96年6、7月間
    ，經由第三人陳敏卿代書，將抗告人所有日盈公司之股份以
    新臺幣5,000萬出售予第三人陳治南。抗告人係於收到上開
    裁定後，才知日盈公司竟未辦理股東變動，然抗告人早非日
    盈公司之股東，本院選任抗告人為日盈公司之臨時管理人顯
    有未當等語。
三、經查，本件相對人財政部臺灣省中區國稅局竹南稽徵所以日
    盈公司滯欠營利事業所得稅及營業稅款未繳納，且日盈公司
    唯一董事黃錦源於99年3月30日死亡，其董事會不能行使職
    權，致公司業務停頓，且因滯欠營利事業所得稅及營業稅款
    尚未繳納，受裁罰及就積欠稅款孳生遲延利息，有受損害之
    虞，爰具狀聲請法院選任日盈公司之臨時管理人等語，並提
    出臺北市政府函、公司變更登記表、公司章程、欠稅總歸戶
    查詢情形表及死亡登記申請書查詢（見原審卷第4至19頁）
    等件為證，堪認屬實，足認財政部臺灣省中區國稅局竹南稽
    徵所係日盈公司之利害關係人，其聲請本院選任日盈公司之
    臨時管理人，洵屬有據。又按公司設立登記後，有應登記之
    事項而不登記，或已登記之事項有變更而不為變更之登記者
    ，不得以其事項對抗第三人，公司法第12條定有明文。依日
    盈公司之公司登記資料所載（見原審卷第6頁），抗告人為
    日盈公司之股東，此亦為抗告人所自承，依上揭法條規定，
    主管機關之公司登記有公信力，抗告人尚不得以其非日盈公
    司之股東，即認原裁定選任其為臨時管理人有所違誤。且抗
    告人既為日盈公司之前法定代理人（見原審卷第15頁），對
    日盈公司營運及財務狀況，應有相當了解，自可本於日盈公
    司利益為處理，堪認由抗告人擔任日盈公司之臨時管理人為
    適當等情。原審選任抗告人為日盈公司之臨時管理人，自為
    允當。遑論，臨時管理人職務雖係代行董事職權，惟非不得
    於就任後隨即向主管機關聲請解散、清算等程序或召集其餘
    股東重新選任董事及監察人，尚難僅因抗告人前詞所指事由
    即認原裁定選任其為臨時管理人有所違誤。從而，原裁定選
    任抗告人為日盈公司臨時管理人，於法並無違誤，抗告意旨
    仍執前詞指摘原裁定不當，求予廢棄，為無理由，應予駁回
    。
四、據上論結，本件抗告為無理由，依非訟事件法第46條、第24
    條第1項，民事訴訟法第495條之1第1項、第449條第1項、第
    78條，裁定如主文。
中    華    民    國    99    年    12    月    28    日
                  民事第七庭    審判長法  官   陶亞琴

                                      法  官   楊蕙芬
                                      法  官   吳定亞
以上正本係照原本作成。
本裁定除以適用法規顯有錯誤為理由，不得再抗告。如提起再抗
告，應於裁定送達後10日內委任律師為訴訟代理人向本院提出再
抗告狀，並繳納再抗告費新臺幣1,000元。
中    華    民    國    99    年    12    月    28    日
                                      書記官  張婕妤

司法院資訊處製作；財團法人民間司法改革基金會備份。
